臺灣臺南地方法院民事判決　九十三年度訴字第二五八號
　　原　　　告　台南縣仁德鄉農會
　　法定代理人　乙○○
　　訴訟代理人　甲○○
　　被　　　告　丙○○
右當事人間請求返還借款事件，經本院於九十三年六月二日言詞辯論終結，判決如左
：
    主    文
被告應給付新臺幣貳佰零柒萬玖仟元，及其中新臺幣壹萬伍仟元部份自民國九十二年
四月二十二日起至清償日止，按年息百分之七點四計算之利息，暨自民國九十二年五
月二十三日起至清償日止，其逾期在六個月以內者，按上開利率百分之十，逾期超過
六個月者，按上開利率百分之二十計算之違約金；及其中新臺幣壹佰壹拾陸萬肆仟元
部份自民國九十二年二月二十四日起至清償日止，按年息百分之七點四計算之利息，
暨自民國九十二年三月二十五日起至清償日止，其逾期在六個月以內者，按上開利率
百分之十，逾期超過六個月者，按上開利率百分之二十計算之違約金；及其中新臺幣
玖拾萬元部份自民國九十二年三月九日起至清償日止，按年息百分之七點四計算之利
息，暨自民國九十二年四月十日起至清償日止，其逾期在六個月以內者，按上開利率
百分之十，逾期超過六個月者，按上開利率百分之二十計算之違約金。
訴訟費用由被告負擔。
    事實及理由
一、被告均未於言詞辯論期日到場，核無民事訴訟法第三百八十六條所列各款情形，
    爰依原告之聲請，由其一造辯論而為判決。
二、次按訴狀送達後，原告不得將原訴變更或追加他訴。但有下列各款情形之一者，
    不在此限：三、擴張或減縮應受判決事項之聲明者，民事訴訟法第二百五十五條
    第一項但書第三款定有明文。本件原告起訴請求被告應給付新臺幣（下同）二百
    零七萬九千元，及其中一萬五千元部份自民國（下同）九十二年四月二十二日起
    至清償日止，按年息百分之七點四計算之利息，暨自九十二年五月二十三日起至
    清償日止，其逾期在六個月以內者，按上開利率百分之十，逾期超過六個月者，
    按上開利率百分之二十計算之違約金；及其中一百十六萬四千元部份自九十二年
    八月二十四日起至清償日止，按年息百分之七點三計算之利息，暨自民國九十二
    年九月二十五日起至清償日止，其逾期在六個月以內者，按上開利率百分之十，
    逾期超過六個月者，按上開利率百分之二十計算之違約金；及其中九十萬元部份
    自九十二年九月九日起至清償日止，按年息百分之七點三計算之利息，暨自九十
    二年十月十日起至清償日止，其逾期在六個月以內者，按上開利率百分之十，逾
    期超過六個月者，按上開利率百分之二十計算之違約金。嗣於九十三年四月一日
    具狀擴張聲明為請求被告應給付二百零七萬九千元，及其中一萬五千元部份自九
    十二年四月二十二日起至清償日止，按年息百分之七點四計算之利息，暨自九十
    二年五月二十三日起至清償日止，其逾期在六個月以內者，按上開利率百分之十
    ，逾期超過六個月者，按上開利率百分之二十計算之違約金；及其中新一百十六
    萬四千元部份自「九十二年二月二十四日」起至清償日止，按年息「百分之七點
    四」計算之利息，暨自「九十二年三月二十五日」起至清償日止，其逾期在六個
    月以內者，按上開利率百分之十，逾期超過六個月者，按上開利率百分之二十計
    算之違約金；及其中九十萬元部份自「九十二年三月九日」起至清償日止，按年
    息「百分之七點四」計算之利息，暨自「九十二年四月十日」起至清償日止，其
    逾期在六個月以內者，按上開利率百分之十，逾期超過六個月者，按上開利率百
    分之二十計算之違約金，核屬訴之聲明之擴張，要無不合，應予准許。
三、原告起訴主張：被告丙○○分別向原告借款款三筆：（１）於九十年九月二十四
    日向原告借用三萬六千元，約定借款期限自九十年九月二十四日起至九十二年九
    月二十四日止，利息按原告基本放款利率計算，並隨同原告放款利率變動而調整
    ，如未能依照約定日期攤還本息，即喪失期限利益，逾期清償在六個月以內者，
    按上開利率百分之十，在六個月以上者，按上開利率百分之二十計付違約金。利
    息應自九十年九月二十四日起算第一次繳息日為九十年十月二十四日，嗣後並應
    每一個月為一期繳納一次；本金應自九十年十月二十四日起第一個月為一期共分
    二十四期攤還。（２）於九十年九月二十四日向原告借用一百十六萬四千元，約
    定借款期限自九十年九月二十四日起至九十二年九月二十四日止，利息按原告基
    本放款利率計算，並隨同原告放款利率變動而調整，如未能依照約定日期攤還本
    息，即喪失期限利益，逾期清償在六個月以內者，按上開利率百分之十，在六個
    月以上者，按上開利率百分之二十計付違約金。利息應以每一個月為一期繳納一
    次；本金到期如數清償。（３）於九十一年十月九日向原告借用九十萬元，約定
    借款期限自九十一年十月九日起至九十三年十月九日止，利息按原告基本放款利
    率計算，並隨同原告放款利率變動而調整，如未能依照約定日期攤還本息，即喪
    失期限利益，逾期清償在六個月以內者，按上開利率百分之十，在六個月以上者
    ，按上開利率百分之二十計付違約金。利息應以每一個月為一期繳納一次；本金
    到期如數清償。詎被告分別自（１）九十二年四月二十一日、（２）九十二年二
    月二十三日、（３）九十二年三月八日起即未依約清償本息，尚欠本金二百零七
    萬九千元及利息（年利率均為年息百分之七點四），屢經催討，均未獲置理，爰
    依消費借貸之法律關係，請求被告如數給付等情；並聲明：求為判決如主文所示
    。
四、被告未於言詞辯論期日到場，亦未提出準備書狀作何聲明或陳述。
五、得心證之理由：
（一）原告主張之事實，業據其提出借據三紙、授信約定書二紙、往來明細查詢表、
      轉帳收入傳票及放款撥款傳票各三份、台南縣仁德鄉農會放款利率調整表一份
      為證，核屬相符，被告均未於言詞辯論期日到場爭執，亦未提出任何書狀及證
      據作何答辯及陳述，依上開證據調查之結果，堪信原告主張為真實。
（二）從而，原告依消費借貸之法律關係，請求被告給付二百零七萬九千元，及其中
      一萬五千元部份自九十二年四月二十二日起至清償日止，按年息百分之七點四
      計算之利息，暨自九十二年五月二十三日起至清償日止，其逾期在六個月以內
      者，按上開利率百分之十，逾期超過六個月者，按上開利率百分之二十計算之
      違約金；及其中一百十六萬四千元部份自九十二年二月二十四日起至清償日止
      ，按年息百分之七點四計算之利息，暨自九十二年三月二十五日起至清償日止
      ，其逾期在六個月以內者，按上開利率百分之十，逾期超過六個月者，按上開
      利率百分之二十計算之違約金；及其中九十萬元部份自九十二年三月九日起至
      清償日止，按年息百分之七點四計算之利息，暨自九十二年四月十日起至清償
      日止，其逾期在六個月以內者，按上開利率百分之十，逾期超過六個月者，按
      上開利率百分之二十計算之違約金。為有理由，應予准許。
六、結論：本件原告之訴為有理由，依民事訴訟法第三百八十五條第一項前段、第七
    十八條，判決如主文。
中　　　華　　　民　　　國　　九十三　　年　　　六　　　月　　　九　　　日
                              臺灣臺南地方法院民事第三庭
                                  法　　　官　田幸艷
右正本證明與原本無異。
如對本判決上訴，須於判決送達後廿日內向本院提出上訴狀。
中　　　華　　　民　　　國　　九十三　　年　　　六　　　月　　　九　　　日
　　　　　　　　　　　　　　　　　法院書記官　李培聞
